臺灣高等法院刑事判決
111年度上訴字第923號
上  訴  人  
即  被  告  葉茂晃


選任辯護人  李庚道律師
            洪崇遠律師
上列上訴人因違反槍砲彈藥刀械管制條例等案件，不服臺灣新竹
地方法院110年度重訴字第14號，中華民國110年12月30日第一審
判決（起訴案號：臺灣新竹地方檢察署110年度偵字第9461號）
，提起上訴，本院判決如下：
    主  文
原判決關於罪刑部分撤銷。
葉茂晃犯未經許可製造可發射子彈具有殺傷力之槍枝罪，共拾貳
罪，各處有期徒刑伍年貳月，併科罰金新臺幣伍萬元，罰金如易
服勞役，均以新臺幣貳仟元折算壹日。應執行有期徒刑捌年，併
科罰金新臺幣伍拾萬元，罰金如易服勞役，以新臺幣貳仟元折算
壹日。
其他上訴駁回。
    事  實
一、葉茂晃明知可發射子彈具有殺傷力之改造槍枝，為槍砲彈藥
    刀械管制條例管制之違禁物品，未經中央主管機關許可，不
    得製造，竟基於製造可發射子彈具有殺傷力槍枝之犯意，先
    從市面上購入模型槍，即在其所經營位於新竹縣○○鎮○○路00
    號觀達汽車修理廠內，以鋸子、銼刀、鑽床機等工具，按所
    購入模型槍型式，裁切槍管長度之不鏽鋼套管，再以8mm鋼
    質螺絲起子磨、切成撞針，復改造彈簧，置換在所購買之模
    型槍上，再以喜得釘火藥作為底火，扣動扳機打擊喜得釘底
    火然後射出鋼珠，以此方式於民國109年初起至同年3月止期
    間，先後將所購入如附表編號1至12所示模型槍，個別逐一
    改造成可發射子彈而具有殺傷力之槍枝，共計製造完成12支
    具殺傷力之槍枝。嗣警接獲線報，於110年8月23日上午9時5
    5分許，持搜索票至上址搜索，當場扣得上開槍枝以及葉茂
    晃所有如附表編號13所示供製造槍枝犯罪所用之物，始查悉
    上情。
二、案經基隆市警察局移送臺灣新竹地方檢察署檢察官偵查後起
    訴。
    理  由
一、證據能力部分：下列援引為本件犯罪事實之證據，就上訴人
    即被告葉茂晃不利於己之供述，因被告並未爭執其陳述之任
    意性（見本院卷第71至72頁），且又有其他事證足以補強其
    自白確屬真實可信，自有證據能力。次按刑事訴訟法第159
    條之5立法意旨，在於確認當事人對於傳聞證據有處分權，
    得放棄反對詰問權，同意或擬制同意傳聞證據可作為證據，
    屬於證據傳聞性之解除行為，如法院認為適當，不論該傳聞
    證據是否具備刑事訴訟法第159條之1至第159條之4所定情形
    ，均容許作為證據，不以未具備刑事訴訟法第159條之1至第
    159條之4所定情形為前提。此揆諸「若當事人於審判程序表
    明同意該等傳聞證據可作為證據，基於證據資料愈豐富，愈
    有助於真實發見之理念，此時，法院自可承認該傳聞證據之
    證據能力」立法意旨，係採擴大適用之立場。蓋不論是否第
    159條之1至第159條之4所定情形，抑當事人之同意，均係傳
    聞之例外，俱得為證據，僅因我國尚非採澈底之當事人進行
    主義，故而附加「適當性」之限制而已，可知其適用並不以
    「不符前四條之規定」為要件（最高法院104年度第3次刑事
    庭會議決議意旨參照）。本判決所引用其餘供述或非供述證
    據之證據能力，檢察官、被告及辯護人於言詞辯論終結前均
    未爭執其證據能力，並同意作為證據（見本院卷第69至71頁
    ），本院審酌上開證據調查製作時之情況，並無違法不當之
    情事，認以之作為證據應屬適當，揆諸前揭說明，自均具有
    證據能力。
二、上開被告以購入模型槍，在其所經營上址汽車修理廠，以上
    開工具，裁切槍管長度之不鏽鋼套管、磨切撞針以及改造彈
    簧後，置換在模型槍上，將模型槍改造成可發射子彈而具有
    殺傷力之槍枝等犯罪事實，迭據被告於警詢、偵查、原審及
    本院審理時自白不諱，並有員警前來上址搜索後扣得附表所
    示改造完成之槍枝以及供製造槍枝用之物可資佐證，而上開
    扣案槍枝經送內政部警政署刑事警察局以檢視法、性能檢驗
    法等鑑定方法鑑驗後，其鑑定結果分別如附表項目欄所載，
    有內政部警政署刑事警察局110年9月27日刑鑑字第00000000
    00號鑑定書可按（見偵查卷第73至80頁），各該模型槍確實
    已換置金屬擊發機構、已貫通之金屬槍管，以致擊發功能正
    常可供擊發適用子彈，認均具有殺傷力，此足以佐證被告之
    任意性自白確與事實相符。依被告於原審羈押訊問時所述：
    （扣案長槍10支、短槍2支，你是在何時、何地改造？）地
    點都是在我的汽車修理場，我真的是一支一支慢慢改造，我
    先買模型槍，槍管的部分在五金行買不鏽鋼管，自己去截切
    組裝，我買的是CO2的槍，裡面都沒有撞針，撞針是我自己
    磨出來安裝上去的，我是1次改1支等語（見原審110年度聲
    羈字151號卷第26至27頁），可見被告係按所購入模型槍之
    型式，裁切所需之槍管長度、磨切撞針、改造彈簧，改造完
    成可供擊發鋼珠後，才購入另一支模型槍，再按所購入模型
    槍型式，以同樣改造方法裁切槍管長度、磨切撞針、改造彈
    簧，而個別逐一改造完成如附表編號1至12所示具殺傷力之
    槍枝。被告上開所述，也與前揭卷附扣案槍枝鑑定結果所載
    ，附表編號1至12所示槍枝型態確實不同，所需裁切之槍管
    、撞針、彈簧規格也不一樣，可見確實是按所購買模型槍型
    態，逐一個別而為之改造行為，足以佐證被告上開所陳「是
    一支一支慢慢改造」「是1次改1支」等語，確為真實可信。
    是被告於其後原審審理時改陳：我是同時改造這12把云云，
    顯然與上開客觀實情不符，委無足取。至被告各支槍枝實際
    製造完成之時間，依被告於警詢及偵、審時所述，其先稱是
    在查獲前7、8年開始改造，於109年7、8月改造完成等語（
    見同上聲羈字卷第26頁），之後改稱是於109年年初開始改
    造，109年3月改造完成等語（見原審卷第65頁），所述先後
    不一，且被告也表明已經不復記憶，卷內又無其他事證可以
    認定確切之改造行為時間，但以槍砲彈藥刀械管制條例有關
    未經許可製造可發射子彈具有殺傷力之改造槍枝罪，於109
    年6月10日修正公布，並自同年月12日施行，若依被告所述
    是於109年7、8月間製造完成，則應論以修正後槍砲彈藥刀
    械管制條例第7條第1項之罪，其法定最低本刑為7年以上有
    期徒刑，若依被告所述，是於109年年初至109年3月間製造
    完成，則比較新舊法適用結果，應論以修正前槍砲彈藥刀械
    管制條例第8條第1項之罪，其法定最低本刑為5年以上有期
    徒刑，顯然較為有利，故此部分之行為期間事實既仍有可疑
    之處，自應從有利於被告之認定，認為被告是於109年初起
    至同年3月期間，先後改造完成如附表編號1至12所示槍枝之
    製造行為。從而本件事證明確，被告犯行堪以認定，應依法
    論科。
三、查被告行為後，槍砲彈藥刀械管制條例於109年6月10日修正
    公布，於同年月12日施行，修正後於該條例第4條第1項、第
    7條第1項、第8條第1項均增列「制式或非制式」之構成要件
    ，依修正理由觀之，此修正係鑒於現行查獲具殺傷力之違法
    槍枝，多屬非制式槍枝，可遠距離致人死傷，且殺傷力不亞
    於制式槍枝，對人民生命、身體、自由及財產法益之危害，
    實與制式槍枝無異，另因非制式槍枝之取得成本遠低於購買
    制式槍枝，且製造技術門檻不高、網路取得改造資訊容易，
    導致非制式槍枝氾濫情形嚴重，為有效遏止持非制式槍砲進
    行犯罪，乃認非制式槍砲與制式槍砲之罪責有一致之必要。
    就本件製造改造槍枝之犯罪行為，於修正前認屬「其他可發
    射金屬或子彈具有殺傷力之槍砲」而適用該條例第8條第1項
    （法定刑為無期徒刑或5年以上有期徒刑，併科新臺幣〈下同
    〉1千萬元以下罰金），於修正後則屬「非制式手槍」而適用
    該條例第7條第1項（法定刑為無期徒刑或7年以上有期徒刑
    ，併科3千萬元以下罰金），其刑罰顯較修正前規定為重，
    依刑法第2條第1項前段之規定，自應適用被告行為時即修正
    前槍砲彈藥刀械管制條例第8條第1項之規定論處。又所謂製
    造，包括創製、改造、組合、混合、化合等行為在內。行為
    人主觀上有製造具有殺傷力槍枝之犯意，客觀上又未受許可
    而著手製造，即成立犯罪。製造行為是否已完成，而屬既遂
    ，應視製造之槍枝有無殺傷力為衡（最高法院111年度台上
    字第55號判決意旨參照）。是被告上開將購入之模型槍，按
    模型槍型式，裁切槍管長度、磨切撞針、改造彈簧後換置，
    將原不具殺傷力之模型槍改造成可發射子彈具有殺傷力之槍
    枝，按上說明，當屬槍砲彈藥刀械管制條例所規範之製造行
    為。是核被告上開先後製造完成如附表編號1至12所示槍枝
    所為，均係犯修正前槍砲彈藥刀械管制條例第8條第1項之非
    法製造可發射子彈具有殺傷力之槍枝罪，被告製造後之持有
    行為，為製造之高度行為所吸收，均不另論罪。檢察官起訴
    書未論及被告製造完成之行為時間，故就附表編號1至12所
    示槍枝，認為編號6、12部分係犯修正後槍砲彈藥刀械管制
    條例第7條第1項之罪，其餘均係犯修正後槍砲彈藥刀械管制
    條例第8條第1項之罪，按上說明，尚有未合，但上開所犯法
    條之旨，已據本院於審理期日告知當事人使有辯論之機會（
    見本院卷第67頁），爰依法變更檢察官所引之起訴法條。被
    告購入之模型槍後，按模型槍型式，裁切槍管長度、磨切撞
    針、改造彈簧後換置，使原不具殺傷力之模型槍成為可發射
    子彈具有殺傷力之槍枝，此時製造行為即已完成而既遂，則
    被告其後另購入模型槍，再按模型槍態樣，以同樣改造手法
    ，使模型槍成為可發射子彈具有殺傷力之槍枝，自屬另一製
    造完成之行為，則被告按此模式，逐一個別製造槍枝，製造
    完成如附表編號1至12所示共計12支槍枝，可見其各個槍枝
    製造之行為時間有明顯之區隔，是先後起意分別而為，故其
    犯意個別，且各個模型槍態樣不同，所需裁切之槍管長度、
    磨切之撞針、改造之彈簧型式也不一樣，各個改造行為互殊
    ，應予分論併罰。檢察官起訴書援引最高法院82度台上字第
    5303號判決意旨，認為非法製造之數個違禁物，若客體種類
    相同，因所侵害者為社會法益，應為單純一罪等語，然所援
    引該案之判決事實，是同時製造2枝手槍之行為，此與本件
    被告是個別逐一改造，而先後製造完成12支槍枝之行為事實
    不同，自難據以比附援引。又辯護人主張被告是基於單一犯
    意及目的，在同一地點密接而為之製造行為，應論以接續犯
    之單純一罪云云。然刑法上接續犯乃行為人之數行為，於同
    一或密切接近時、地實行，侵害同一法益，而其各行為之獨
    立性極為薄弱，依一般社會健全觀念，難以強行分開，且在
    刑法評價上，以視為數個舉動之接續作為，合為包括之一行
    為，較為合理者而言。如行為人先後數行為，在客觀上係逐
    次實行，侵害數個同性質之法益，其每一前行為與次行為，
    依一般社會健全觀念，在時間差距上，可以分開，在刑法評
    價上，各具獨立性，每次行為皆可獨立成罪，自應按照其行
    為之次數，一罪一罰。本件可以認定被告是改完成一支槍枝
    後，再另行購入模型槍，另按該模型槍態樣，裁切槍管長度
    、磨切撞針、改造彈簧，而逐一改造完成上開12支槍枝，已
    如前述。可見被告各個製造槍枝行為，係按所購入模型槍之
    不同態樣，分別裁切所需之槍管、磨切撞針、改製彈簧而逐
    次實行，客觀上可以明顯區隔是不同之製造行為。且依被告
    上開原審羈押訊問時所述，其也已經表明是一支一支慢慢改
    造、一次改一支等語，可見其主觀上也是出於按所購入模型
    槍態樣形式，個別而為之改造行為，再以被告是從事汽車修
    護，其顯然並非製造槍枝之兵工廠，更難認其主觀上係自始
    基於一個犯罪計畫而接續製造上開槍枝。按上說明，被告先
    後製造完成12支槍枝之行為，自應按照其行為之次數，分論
    併罰，是辯護人主張本件應論以接續犯之一罪云云，並不足
    採。又法院於審酌被告是否適用累犯規定而加重其刑時，訴
    訟程序上應先由檢察官就前階段被告構成累犯之事實，以及
    後階段應加重其刑之事項，主張並具體指出證明方法後，法
    院才需進行調查與辯論程序，而作為是否加重其刑之裁判基
    礎。前階段構成累犯事實為檢察官之實質舉證責任，後階段
    加重量刑事項為檢察官之說明責任，均應由檢察官分別負主
    張及具體指出證明方法之責。倘檢察官未主張或具體指出證
    明方法時，可認檢察官並不認為被告構成累犯或有加重其刑
    予以延長矯正其惡性此一特別預防之必要，且為貫徹舉證責
    任之危險結果所當然，是法院不予調查，而未論以累犯或依
    累犯規定加重其刑，即難謂有應調查而不予調查之違法（最
    高法院刑事大法庭110年度台上大字第5660號裁定意旨參照
    ）。是依本院卷附被告前案紀錄表，被告前因酒後駕車公共
    危險案件，經法院判處有期徒刑3年確定，於107年2月8日易
    科罰金執行完畢，其於受徒刑之執行完畢後，5年以內故意
    再犯上開有期徒刑以上各罪，均為累犯，惟檢察官就被告前
    揭段之累犯事實並未於起訴書中具體主張，按上說明，本院
    自不應論以累犯，但基於累犯資料本來即可以在刑法第57條
    第5款「犯罪行為人之品行」中予以負面評價，自仍得就被
    告構成累犯之前科，列為刑法第57條第5款所定「犯罪行為
    人之品行」之審酌事項。至辯護人提出被告及家人之相關診
    斷證明書、就學證明及被告平日擔任志工之感謝狀、鄰里陳
    述書等件（見原審卷第7至117、155至185頁），主張應本件
    依刑法第59條規定酌減其刑。然刑法第59條規定犯罪情狀顯
    可憫恕，認科最低度刑仍嫌過重者，得酌量減輕其刑，固為
    法院得自由裁量之事項，然並非漫無限制，必須犯罪另有特
    殊之原因與環境，在客觀上足以引起一般同情，認為即予宣
    告法定最低度刑，猶嫌過重者，始有其適用，是為此項裁量
    減輕時，必須就被告全部犯罪情狀予以審酌在客觀上是否足
    以引起社會上一般人之同情而可憫恕之情形。被告就上開犯
    罪事實雖已坦承，然槍砲係法所禁止之違禁物，更嚴重危及
    社會治安，也正因此之故，相關刑度非輕，被告恣意未經許
    可製造，已屬不該，更遑論製造完成具有殺傷力槍枝達12枝
    之多，被告所為對於國家、社會治安危害不輕，而被告一再
    違法製造，更可見其主觀違犯之惡性，是以被告上開犯罪情
    狀，與本件所犯之罪法定最輕本刑為5年以上有期徒刑相較
    ，並無過苛或情輕法重之情形，至於被告上開所陳自白犯罪
    、自身學經歷、家庭狀況、平日生活等等，俱屬量刑審酌事
    項，並非特別顯可憫恕事由，按上說明，自無刑法第59條酌
    減其刑之適用，均併予說明。
四、原審認為被告犯罪事證明確據以論科，固非無見，然原審未
    查明上情，採信被告於審理時之說詞，認為被告是同時改造
    完成上開12支槍枝而論以單純一罪，此部分事實認定及法律
    適用尚有未合。被告上訴意旨略以：被告案發後即鼓起勇氣
    坦承，並配合案件調查，對於槍枝來源、改造過程及所知事
    項誠實交代無任何隱匿，十分懊悔自己無知致罹刑典，被告
    深具悔意態度良好，節省司法資源，與黑幫份子擁槍自重迥
    然有別，被告是因自身對槍枝有興趣，又從事汽車維修業有
    機械技術，自行摸索，沒想到犯如此嚴重之罪，被告經營汽
    車修理廠，又要照護家庭，尚有75歲母親需要照顧扶養，平
    日熱心公益、服務鄉里，請審酌上情給予酌減其刑，並從輕
    量刑給予緩刑宣告云云。然以本件被告一再違法製造槍枝之
    主觀惡性，與其所犯非法製造可發射子彈具有殺傷力之槍枝
    罪之法定最輕本刑，二者比較衡量結果，並無過苛情事，至
    於被告上開所陳自白犯罪、自身學經歷、家庭狀況、平日生
    活等等，俱屬量刑審酌事項，並非特別顯可憫恕事由，並不
    合於刑法第59條酌減規定，已如前述，又本件被告所為應論
    以數罪，併合處罰結果，所宣告之刑已不合於緩刑要件，是
    被告以前詞提起上訴並無理由，然原判決有上開不當之處，
    仍無可維持，應將原判決所處罪刑部分予以撤銷改判。爰審
    酌被告明知具有殺傷力之槍枝存有高度之危險性，為政府嚴
    禁之違禁物，竟仍非法製造具有殺傷力之槍枝，對於社會治
    安及人身安全所造成潛在之危害甚鉅，所為實非可取，遑論
    被告先後製造完成上開12枝槍枝，更可見其主觀一再違犯之
    惡性，參酌被告有如前述構成累犯之刑事前案，其再犯本件
    罪質更重之罪，足見其品行不佳，本應嚴加問責，但念及被
    告始終坦承犯行，本案尚無證據證明被告曾持槍枝從事其他
    不法行為，復考量其上開自述犯罪之動機、目的、使用之工
    具、手段，暨其自述專科畢業之智識程度，從事汽修業、月
    收入約8萬元、已婚、成年子女均尚在就學中、家中有年長
    母親需要扶養、平常從事公益活動等一切情狀，就所犯上開
    數罪各量處如主文第2項所示之刑，並就所宣告罰金刑部分
    ，諭知易服勞役之折算標準，並審酌被告是在上開期間內一
    再違犯，其所犯數罪反應出之人格特性，所犯數罪犯罪類型
    、侵害法益相同，暨實現整體刑法目的、刑罰經濟之功能等
    總體情狀等情綜合判斷，依刑法第51條第5款、第7款等規定
    ，定其應執行之刑如主文第2項所示，並就所定罰金刑部分
    ，依法諭知易服勞役之折算標準。本件雖係被告提起上訴，
    然因原判決有上述適用法律錯誤之情，依刑事訴訟法第370
    條第1項但書規定，自無不利益變更禁止原則之適用。　
五、按就本案判決提起上訴，依刑事訴訟法第348條第2項前段之
    規定，其有關係之部分視為亦已上訴，其效力及於沒收。是
    被告就本案有罪判決提起上訴，其效力及於沒收。雖原判決
    罪刑部分有如前述應撤銷之事由，但就被告上開所製造扣案
    如附表編號1至12所示具殺傷力之槍枝，均屬槍砲彈藥刀械
    管制條例所列管之違禁物，原審已說明應依刑法第38條第1
    項規定，予以宣告沒收，以及編號13所示之物均為被告所有
    ，且供製造上開槍枝犯罪所用，應依刑法第38條第2項規定
    宣告沒收之理由，經核均無違誤。因沒收具有獨立性，而非
    刑罰（從刑），故仍應認此部分關於沒收之上訴，為無理由
    ，應予駁回。
據上論斷，應依刑事訴訟法第368條、第369條第1項前段、第364
條、第299條第1項前段、第300條，判決如主文。
本案經檢察官侯少卿提起公訴，檢察官沈念祖到庭執行職務。
中　　華　　民　　國　　111 　年　　5 　　月　　4 　　日
                  刑事第十四庭  審判長法　官  黃斯偉
                                      法　官  黎惠萍
                                      法　官  許泰誠
以上正本證明與原本無異。
如不服本判決，應於收受送達後20日內向本院提出上訴書狀，其
未敘述上訴之理由者並得於提起上訴後20日內向本院補提理由書
（均須按他造當事人之人數附繕本）「切勿逕送上級法院」。
                                      書記官  朱子勻
中　　華　　民　　國　　111 　年　　5 　　月　　4 　　日
附錄：本案論罪科刑法條全文
修正前槍砲彈藥刀械管制條例第8條
未經許可，製造、販賣或運輸鋼筆槍、瓦斯槍、麻醉槍、獵槍、
空氣槍或第四條第一項第一款所定其他可發射金屬或子彈具有殺
傷力之各式槍砲者，處無期徒刑或五年以上有期徒刑，併科新臺
幣一千萬元以下罰金。
未經許可，轉讓、出租或出借前項所列槍枝者，處五年以上有期
徒刑，併科新臺幣一千萬元以下罰金。
意圖供自己或他人犯罪之用，而犯前二項之罪者，處無期徒刑或
七年以上有期徒刑，併科新臺幣一千萬元以下罰金。
未經許可，持有、寄藏或意圖販賣而陳列第一項所列槍枝者，處
三年以上十年以下有期徒刑，併科新臺幣七百萬元以下罰金。
第一項至第三項之未遂犯罰之。
犯第一項、第二項或第四項有關空氣槍之罪，其情節輕微者，得
減輕其刑。

附表
編號 項目 1 送鑑長槍1支（槍枝管制編號0000000000），認係其他可發射金屬或子彈之槍枝，由金屬擊發機構、木質槍托及已貫通之金屬槍管組合而成，擊發功能正常，可供擊發適用子彈使用，認具殺傷力。 2 送鑑長槍1支（槍枝管制編號0000000000，槍枝總長約80公分），認係其他可發射金屬或子彈之槍枝，由金屬擊發機構、金屬槍身及已貫通之金屬槍管組合而成，擊發功能正常，可供擊發口徑0.27吋打釘槍用空包彈（作為發射動力），用以發射彈丸使用，認具殺傷力。 3 送鑑長槍1支（槍枝管制編號0000000000），認係其他可發射金屬或子彈之槍枝，由金屬擊發機構、金屬槍身及已貫通之金屬槍管組合而成，擊發功能正常，可供擊發適用子彈使用，認具殺傷力。 4 送鑑長槍1支（槍枝管制編號0000000000，槍枝總長約102公分），認係其他可發射金屬或子彈之槍枝，由金屬擊發機構、金屬槍身及已貫通之金屬槍管組合而成，擊發功能正常，可供擊發口徑0.27吋打釘槍用空包彈（作為發射動力），用以發射彈丸使用，認具殺傷力。 5 送鑑長槍1支（槍枝管制編號0000000000，槍枝總長約73公分），認係其他可發射金屬或子彈之槍枝，由金屬擊發機構及已貫通之金屬槍管組合而成，經操作檢視，槍枝無法呈待擊發狀態，惟仍可以拉放金屬擊發機構方式，擊發口徑0.27吋打釘槍用空包彈（作為發射動力），用以發射彈丸使用，認具殺傷力。 6 送鑑手槍1支（槍枝管制編號0000000000），認係其他可發射金屬或子彈之槍枝，由打釘槍組裝已貫通之金屬槍管組合而成，擊發功能正常，可供擊發適用子彈使用，認具殺傷力。 7 送鑑長槍1支（槍枝管制編號0000000000，槍枝總長約80公分），認係其他可發射金屬或子彈之槍枝，由金屬擊發機構、金屬槍身及已貫通之金屬槍管組合而成，擊發功能正常，可供擊發口徑0.27吋打釘槍用空包彈（作為發射動力），用以發射彈丸使用，認具殺傷力。 8 送鑑長槍1支（槍枝管制編號0000000000，槍枝總長約85公分），認係其他可發射金屬或子彈之槍枝，由金屬擊發機構、金屬槍身及已貫通之金屬槍管組合而成，擊發功能正常，可供擊發口徑0.27吋打釘槍用空包彈（作為發射動力），用以發射彈丸使用，認具殺傷力。 9 送鑑長槍1支（槍枝管制編號0000000000，槍枝總長約89公分），認係其他可發射金屬或子彈之槍枝，由金屬擊發機構、木質槍托及已貫通之金屬槍管組合而成，擊發功能正常，可供擊發口徑0.27吋打釘槍用空包彈（作為發射動力），用以發射彈丸使用，認具殺傷力。 10 送鑑長槍1支（槍枝管制編號0000000000，槍枝總長約100公分），認係其他可發射金屬或子彈之槍枝，由金屬擊發機構、金屬槍身及已貫通之金屬槍管組合而成，擊發功能正常，可供擊發口徑0.27吋打釘槍用空包彈（作為發射動力），用以發射彈丸使用，認具殺傷力。 11 送鑑長槍1支（槍枝管制編號0000000000，槍枝總長約88公分），認係其他可發射金屬或子彈之槍枝，由金屬擊發機構、金屬槍身及已貫通之金屬槍管組合而成，擊發功能正常，可供擊發口徑0.25吋打釘槍用空包彈（作為發射動力），用以發射彈丸使用，認具殺傷力。 12 送鑑手槍1支（槍枝管制編號0000000000，另含非制式金屬彈殼1顆），認係非制式手槍，由仿轉輪手槍外型製造之非制式空氣槍，組裝金屬撞針槍管而成，擊發功能正常，可供擊發適用子彈使用，認具殺傷力。 13 塑膠槍托2枝、金屬槍管2枝、零件1包（分係非制式空氣槍之塑膠槍身、非制式空氣槍之金屬槍身、非制式空氣槍之金屬彈匣、非制式空氣槍之金屬滑套、金屬襯管、金屬管、金屬槍托、金屬螺絲等）、工具1批（即偵查卷第46頁下方相片所示）、鑽床機1台（即偵查卷第46頁上方相片所示）、試射靶書本1本、喜得釘1批、鋼珠彈1批。